【裁判字號】    89,易,46
【裁判日期】    890315
【裁判案由】    違反保護令
【裁判全文】
臺灣新竹地方法院刑事判決                        八十九年度易字第四六號
    公  訴  人  臺灣新竹地方法院檢察署檢察官
    被      告  戊○○
右列被告因違反保護令案件，經檢察官提起公訴（八十八年度偵字第八０七八號），
，本院判決如左：
    主      文
戊○○違反法院禁止實施家庭暴力行為之裁定，處有期徒刑伍月，如易科罰金，以
佰元折算壹日。緩刑伍年，緩刑期內付保護管束。
    事      實
戊○○係甲○○之配偶，彼此間為家庭成員關係。緣其因對甲○○有實施身體上不法
侵害之行為，致甲○○有再受家庭暴力之危險，乃經甲○○向本院申請核發通常民事
保護令，並經本院於民國八十八年十月二十八日以八十八年度家護字第四七號裁定核
發通常保護令，禁止其實施家庭暴力行為，不得對甲○○及甲○○之子羅杰、甲○○
之父任甫堂、甲○○之母任楊雲妹實施身體或精神上不法侵害之行為。詎其明知本院
已依法核發前開通常民事保護令，竟仍基於違反保護令之犯意，於八十八年十一月九
日下午六時許，尾隨甲○○至新竹縣竹北火車站，旋在竹北火車站第二月台拉扯甲○
○，要求與甲○○商談，而甲○○因有同事在場，為免引起爭執，即與其至第一月台
。嗣甲○○不願與其商談，乃進入竹北火車站值班室請求站長丁○○協助，惟其仍尾
隨而入，旋甲○○即以行動電話向新竹縣警察局竹北分局竹北派出所報案，並將前開
本院八十八年度家護字第四七號通常保護令影本置於桌上，其竟趁機將該通常保護令
取走，隨即撕碎後置於其長褲口袋內（毀損部分未經告訴），而對甲○○實施身體及
精神上之不法侵害，違反本院八十八年度家護字第四七號通常保護令所為禁止實施家
庭暴力行為之裁定，嗣旋即為警隨後趕至查獲。案經新竹縣警察局竹北分局報告台灣
新竹地方法院檢察署檢察官偵查起訴。
    理      由
一、訊據被告戊○○固不否認有於前揭時、地尾隨被害人甲○○至新竹縣竹北火車站
    第二月台，嗣後又尾隨被害人甲○○進入竹北火車站值班室，並取起被害人甲○
    ○置於桌上之本院八十八年度家護字第四七號通常保護令影本等情，惟矢口否認
    有違反保護令犯行，辯稱伊未與被害人甲○○拉扯，且未撕碎通常保護令，伊只
    是要看一下是通常保護令或暫時保護令，該通常保護令係警員搶破的云云。然查
    ，右揭事實業據被害人甲○○迭於警訊及本院審理時指述綦詳，核與證人即竹北
    火車站站長丁○○、新竹縣警察局竹北分局竹北派出所警員丙○○分別於警訊、
    偵查中及本院審理時證述之節相符，並有撕毀之本院八十八年度家護字第四七號
    通常保護令影本扣案足資佐證。且扣案之本院八十八年度家護字第四七號通常保
    護令影本，確已撕成碎片，碎片大小、形狀均相稱，應係人為撕毀，顯非搶破等
    情，亦經檢察官及本院勘驗屬實，有檢察官勘驗筆錄及本院八十九年二月十四日
    訊問筆錄在卷足參。參以被害人甲○○係欲搭乘火車，倘非係因被告拉扯糾纏，
    被害人甲○○豈有自願跟隨被告離開竹北火車站第二月台之理？況被害人甲○○
    嗣後猶打電話報案被告違反保護令裁定，在在均足證被害人甲○○跟隨被告離開
    竹北火車站第二月台，應均非出自被害人甲○○之意願甚明。據此，被告伊未與
    被害人甲○○拉扯，且未撕碎通常保護令，伊只是要看一下是通常保護令或暫時
    保護令，該通常保護令係警員搶破的云云，均係意圖卸責之詞，洵無足採。至證
    人即竹北火車站剪票員乙○○乃證稱未目睹被告與被害人甲○○在竹北火車站第
    二月台拉扯之情節，自不足以採為對被告有之認定。綜上，本件事證已臻明確，
    被告犯行堪予認定。
二、核被告違反法院依家庭暴力防制法第十三條所為之禁止實施家庭暴力裁定，所為
    係犯家庭暴力防治法第五十條第一款之違反保護令罪。被告接續違反禁止實施家
    庭暴力之行為，應僅屬單純一罪之關係。爰審酌被告漠視法院所為禁止實施家庭
    暴力之裁定，且犯罪後猶多方飾詞狡辯，原應從重量刑，惟念其犯罪手段、情節
    及對被害人所生之危害尚非重大等一切情狀，酌予量處如主文所示之刑，並諭知
    科罰金之折算標準。第查，被告雖曾於八十三年間因妨害自由案件，經臺灣板橋
    地方法院判處有期徒刑三月，緩刑二年確定，惟緩刑期滿，而緩刑之宣告未經撤
    銷，前開刑之宣告已失其效力，應認為未曾受有期徒刑以上刑之宣告，有臺灣新
    竹地方法院檢察署刑案資料查註紀錄表及台灣高等法院被告全國前案紀錄表在卷
    可稽，因一時失慮，致罹刑典，經此偵審程序及科刑教訓，應知警惕，信無再犯
    之虞，本院因認其所受宣告之刑，以暫不執行為適當，併予宣告緩刑五年。又被
    告係違反保護令罪而受緩刑之宣告，爰併依家庭暴力防治法第三十條第一項之規
    定，諭知在緩刑期內付保護管束，以啟自新。
據上論斷，應依刑事訴訟法第二百九十九條第一項前段，家庭暴力防治法第五十條第
一款，第三十條第一項、刑法第十一條前段、第四十一條、第七十四條第一款，罰金
罰鍰提高標準條例第二條，判決如主文。
本案經檢察官黃仁宏到庭執行職務。
中      華      民      國    八十九      年    三      月    十五      日
                                       臺灣新竹地方法院刑事第二庭
                                           法  官  汪  銘  欽
右正本證明與原本無異。
如不服本判決，應於判決送達後十日內向本院提出上訴狀（應附繕本），上訴於臺灣
高等法院。
                                            書記官  鄭  敏  郎
中      華      民      國    八十九      年    三      月    十五      日
附錄論罪科刑法條：
家庭暴力防治法第五十條第一款。
違反法院依第十三條、第十五條所為之下列裁定者，為本法所稱之違反保護令罪，處
三年以下有期徒刑、拘役或科或併科新台幣十萬元以下罰金。
一、禁止實施家庭暴力行為。


司法院資訊處製作；財團法人民間司法改革基金會備份。
